# 香港地区的公司中期需要计提所得税费用么？

提问人：lh_2311 时间：2017-07-21 11:08:48
请教陈版，香港地区的公司，可否依据香港公司不需要预提税，只要全年一次汇算清缴，的规定，在中期报表有利润的情况下不计提16.5%的所得税？ 即可以在年末一次性计算？因为该公司经营季节性非常明明显，上半年是盈利，下半年是亏损，综合全年来说应该是微利。谢谢！

回答人：chenyiwei
基本赞同楼上意见。 根据中期财务报告准则（CAS 32、IAS 34）的规定，企业在中期财务报表中应当采用与年度财务报表相一致的会计政策；中期会计计量应当以年初至本中期末为基础，财务报告的频率不应当影响年度结果的计量。 即中期期末应当执行与年末相同的结账程序，包括确认与中期应纳税所得额相对应的纳税义务。虽然如你所述，下半年可能会有亏损，但如果把全年分解为上半年和下半年两个会计子期间，则在这两个子期间内，仍应分别确认各自的盈利和亏损所造成的纳税义务及其抵减。类似地，如果上半年度亏损，但预计下半年度盈利，全年整体预计将会盈利的，则在上半年末需确认与上半年度的亏损相关的递延所得税资产。